臺灣彰化地方法院刑事判決
111年度交簡上字第71號
上  訴  人  
即  被  告  鄭任宏


上列被告因過失傷害案件，不服本院111年度交簡字第1306號中
華民國111年7月1日第一審簡易判決（起訴書案號：111年度偵字
第2778號），提起上訴，本院管轄之第二審合議庭判決如下：
    主    文
原判決關於宣告刑部分撤銷。                              上開撤銷部分，處有期徒刑貳月，如易科罰金，以新臺幣壹仟元折算壹日。
　　犯罪事實及理由
一、按被告經合法傳喚，無正當之理由不到庭者，得不待其陳述
    ，逕行判決，刑事訴訟法第371條定有明文。又對於簡易判
    決不服而上訴者，得準用上開規定，刑事訴訟法第455條之1
    第3項亦有明文。上訴人即被告（下稱被告）鄭任宏等經本
    院合法傳喚，無正當之理由不到庭，有本院送達證書1 紙（
    見本院卷第85頁）在卷可稽，爰不待其陳述，逕行判決，合
    先敘明。
二、又上訴得明示僅就判決之刑、沒收或保安處分一部為之，刑
    事訴訟法第348條第3項定有明文。經查，本件被告之上訴意
    旨僅就原審之量刑部分上訴，而請求撤銷原判決，更為適當
    合法之判決，是本案上訴範圍不及於原審所認定的犯罪事實
    及適用法律部分，本院自僅就原審判決量刑部分審理，不及
    於其他。
三、本件犯罪事實、證據及所犯法條，除證據部分補充「被告於
    本院準備程序之自白」、「通知告訴人已匯款之簡訊」、「
    告訴人於第一審判決後所提出之刑事撤回告訴狀」外，其餘
    均引用第一審判決書所載（如附件）。　　
四、被告上訴意旨略以：渠已委請兄長賠償告訴人張益紳新臺幣
    （下同）3萬元，告訴人並於民國111年8月10日提出刑事撤
    回告訴狀，因此請求從輕量刑等語。
五、撤銷原判決之理由及量刑審酌：
  ㈠原審認被告犯罪事證明確，予以論罪科刑，固非無見。惟於
    原審判決後，被告確已委請家人賠償告訴人，告訴人並於第
    一審判決後提出刑事撤回告訴狀1紙（見本院卷第28-1頁、
    第29頁），而刑法第57條規定科刑時應審酌一切犯罪情狀，
    於犯罪後是否善盡民事賠償責任，亦屬犯罪後之態度問題。
    被告固始終坦承犯行，但於原審審理時未能賠償告訴人，而
    於原審判決後始履行賠償完畢，已經積極填補告訴人所受損
    害，自應納入量刑之參考，堪認被告犯罪後之態度已有變動
    ，屬刑法第57條所規定量刑事項變動。原審未及審酌所裁量
    之刑度，容有未洽。被告執此提起上訴，請求從輕量刑，為
    有理由，應由本院予以撤銷改判。
　㈡爰審酌被告無照駕駛，又疏未注意遵守相關之道路交通法規
    ，因其疏失肇致本件交通事故之發生，致告訴人受傷，殊為
    不該。復審酌被告犯後自始坦承犯行，於第一審判決後並已
    賠償告訴人所受損害，犯後態度尚佳，兼衡告訴人所受傷勢
    非重、被告之過失程度等一切情狀，量處如主文所示之刑，
    並諭知易科罰金之折算標準，以示懲儆。
　㈢又被告因酒後駕車之不能安全駕駛犯行，經本院於110年5月4
    日以110年度交簡字第730號判處有期徒刑6月確定，被告並
    於110年12月7日因徒刑易科罰金出監。是以，被告於近5年
    內因故意犯罪而受有期徒刑之宣告，且執行完畢後距本件未
    逾5年，本件自不符刑法第74條第1項第1款、第2款之緩刑要
    件，爰不宣告緩刑，併此敘明。
六、依刑事訴訟法第455條之1第1項、第3項、第371條、第369條
    第1項、第373條，判決如主文。
本案經檢察官吳怡盈提起公訴，檢察官黃智炫到庭執行職務。　
　
中　　華　　民　　國　　111 　年　 　12　　月　　1　　日
                  刑事第六庭  審判長法  官  吳永梁
                                    法  官  張琇涵
                                    法  官  林明誼
以上正本證明與原本無異。
不得上訴。
中　　華　　民　　國　　111 　年　　12　　月　　1 　　日
                                    書記官  許原嘉
附錄論罪科刑法條：
中華民國刑法第284條
因過失傷害人者，處1年以下有期徒刑、拘役或10萬元以下罰金
；致重傷者，處3年以下有期徒刑、拘役或30萬元以下罰金。

道路交通管理處罰條例第86條
（刑責之加重及減輕）
汽車駕駛人，無駕駛執照駕車、酒醉駕車、吸食毒品或迷幻藥駕
車、行駛人行道或行經行人穿越道不依規定讓行人優先通行，因
而致人受傷或死亡，依法應負刑事責任者，加重其刑至二分之一
。
汽車駕駛人，在快車道依規定駕車行駛，因行人或慢車不依規定
，擅自進入快車道，而致人受傷或死亡，依法應負刑事責任者，
減輕其刑。

附件：第一審簡易判決